【裁判字號】    94,簡上,491
【裁判日期】    950403
【裁判案由】    恐嚇
【裁判全文】
臺灣桃園地方法院刑事判決             94年度簡上字第491號
上  訴  人  臺灣桃園地方法院檢察署檢察官
被      告  甲○○
                    國民
上列上訴人因被告犯恐嚇案件，不服本院中壢簡易庭（刑事庭獨
任法官）於九十四年十一月三日所為之九十四年度壢簡字第一六
一二號刑事簡易判決（原檢察官聲請簡易判決處刑案號：九十四
年度偵字第六０六五號），提起上訴，本院管轄第二審合議庭判
決如下：
    主  文
上訴駁回。
甲○○緩刑參年。
    事實及理由
一、本案經本院審理結果，認第一審以被告甲○○犯刑法第三百
    零五條之恐嚇危害安全罪，處拘役五十日，如易科罰金，以
    三百元（即新臺幣九百元）折算一日。原審判決之認事用法
    及量刑均無不當，應予維持，並引用第一審判決書記載之事
    實、證據及理由（詳如附件之第一審判決書）。
二、上訴意旨（略以）：被告所為恐嚇行為已造成告訴人無法安
    心工作，終日生活於恐懼中，加以被告事後從未對告訴人表
    達歉意，亦未與告訴人達成和解，顯見其毫無悔意，況被告
    連續多次恐嚇犯行，依法應加重刑度二分之一，原審於加重
    其刑後，竟仍僅科處拘役五十日，實有違事理之平，亦難令
    告訴人接受，而請求上訴，檢察官請因認有理由，聲請上訴
    等語。
三、按法官於有罪判決中，究應如何量處罪刑，抑或是否宣告緩
    刑等，均為實體法賦予審理法官裁量之刑罰權事項，法官行
    使此項裁量權，自得依據個案情節，參諸刑法第五十七條所
    定各款犯罪情狀之規定，於該法定刑度範圍內，基於合義務
    性之裁量，量處被告罪刑；至是否為緩刑之宣告，亦應形式
    上審究是否符合刑法第七十四條所定前提要件，並實質上判
    斷被告所受之刑，是否有以暫不執行為適當之情形等要件。
    質言之，法官為此量刑或緩刑宣告之裁量權時，除不得逾越
    法定刑或法定要件外，尚應符合法規範之體系及目的，遵守
    一般有效之經驗及論理法則等法原則，亦即應兼顧裁量之外
    部及內部性，如非顯然有裁量逾越或裁量濫用之違法情事，
    自不得任意指摘為違法，此亦為最高法院歷年多起判例所宣
    示之原則（參見最高法院八十年台非字第四七三號判例、七
    十五年台上字第七０三三號判例、七十二年台上字第六六九
    六號判例、七十二年台上字第三六四七號判例等）。本院以
    為，量刑或緩刑宣告與否之裁量權，乃憲法所保障法官獨立
    審判之核心，法院行使此項裁量權，亦非得以任意或自由為
    之，仍應受一般法律原理原則之拘束，即仍須符合法律授權
    之目的、法律秩序之理念、國民法律感情及一般合法有效之
    慣例等規範，尤其應遵守比例原則及平等原則之意旨，否則
    即可能構成裁量濫用之違法（另參見最高法院八十六年度台
    上字第七六五五號判決）。亦即如非有裁量逾越或裁量濫用
    之明顯違法情事，自不得擅加指摘其違法或不當，即使上級
    法院對下級法院裁量權之審查，亦應同此標準，此不僅在保
    障法官不受任何制度外之不當干涉，更保障法官不受制度內
    的異質干涉，此方符憲法第八十條所宣示獨立審判之真義，
    附此敘明。
四、訊據被告坦承原審判決認定其有罪之事實。經查原審判決，
    已審酌被告並無前科且於法院審理中坦承犯行，及其干擾告
    訴人之犯罪動機、目的、犯罪時所受之刺激、與告訴人平日
    之關係、犯罪所生告訴人精神之危害、又被告於原審判決前
    未能與告訴人達成和解等一切情狀，於法定刑二年以下有期
    徒刑、拘役或科罰金之範圍內，並參酌被告之具體求刑，量
    處被告拘役五十日（如量處拘役之刑，加重二分之一後，最
    高得處拘役八十九日未滿），並諭知易科罰金之折算標準，
    且未宣告緩刑，尚符憲法比例原則及平等原則之要求，原審
    刑罰裁量權之行使並無違法不當之處。上訴意旨以被告未與
    被害人和解，原審量刑過輕有違事理之平等語指摘，本院以
    為，被告與被害人是否達成和解，被害人是否獲得賠償等情
    ，雖涉量刑之考量，惟本案既係檢察官聲請簡易處刑，檢察
    官復未與被告、告訴人等協商具體刑罰種類，原審已參酌被
    告並無前科且於審理中坦承犯行、及前述之各項情狀，自難
    遽以尚未達成和解，即謂量刑違法，又告訴人尚得依民事訴
    訟之途徑，獲得賠償，對告訴人之權益亦尚無影響，殊無藉
    由刑事重判之手段以造成被告之心理壓力，來換取被害人獲
    得賠償之理，是上訴顯無理由，原判決又無違法或不當之處
    ，依法應予駁回。惟查被告前無犯罪之紀錄，更未受過有期
    徒刑以上刑之宣告，有臺灣高等法院被告前案紀錄表一件附
    卷可查，被告經此次刑之教訓，應曉謹言慎行之理，且被告
    於審判期日業與告訴人即被害人乙○○當庭達成和解，並向
    告訴人當庭道歉，經本院記載於九十五年三月二十日審判筆
    錄附卷可證。公訴檢察官及告訴人對於是否同意併宣告被告
    緩刑，亦均無意見，有同前審判筆錄可證。是本案無論自一
    般或特別預防之刑罰考量目的，均認原審簡易判決所宣告之
    刑，以暫不執行為適當，爰併諭知緩刑三年，予被告自新之
    機會。
據上論斷，應依刑事訴訟法第四百五十五條之一第三項、第三百
六十八條、第三百零五條，刑法第七十四條第一款，判決如主文
。
本案經檢察官林鈺雄到庭執行職務。
中    華    民    國    95     年    4    月    3     日
                        臺灣桃園地方法院刑事第六庭
                            審判長法  官  林  孟  宜
                                  法  官  陳  永  來
                                  法  官  錢  建  榮
以上正本證明與原本無異。
不得上訴。
                                  書記官  劉  寶  霞
中    華    民    國    95    年    4     月    4     日


司法院資訊處製作；財團法人民間司法改革基金會備份。
